【裁判字號】    97,訴,6051
【裁判日期】    971114
【裁判案由】    清償借款
【裁判全文】
臺灣臺北地方法院民事判決              97年度訴字第6051號
原      告  聯邦商業銀行股份有限公司
法定代理人  甲○○
訴訟代理人  乙○○
            丁○○
被      告  丙○○
上列當事人間清償借款事件，本院於民國九十七年十一月七日言
詞辯論終結，判決如下：
    主      文
被告應給付原告新台幣伍拾柒萬貳仟陸佰柒拾伍元，及其中新台
幣伍拾貳萬壹仟陸佰貳拾貳元部分自民國九十七年六月二十六日
起至清償日止，按年息百分之十九點九九計算之利息。
訴訟費用由被告負擔。
    事  實
甲、原告方面：
一、聲明：如主文所示。
二、陳述略稱：
  (一)被告丙○○於民國（下同）八十七年五月四日起與原告成立
    信用卡使用契約，領用卡號0000000000000000號、00000000
    00000000號、0000000000000000號及0000000000000000號之
    VISA卡信用卡四張使用，依約即得於各特約商店記帳消費，
    依信用卡約定條款第十五條之約定，應於當期消費明細表所
    定繳款截止日前全部清償，或以循環信用方式繳付最低應繳
    金額，惟須按年息百分之十九點九九計算循環利息。
  (二)詎料被告至九十七年六月二十五日止，共消費記帳款五十七
    萬二千六百七十五元（其中本金為五十二萬一千六百二十二
    元），並未按期給付，為此依消費借貸法律關係提起本件訴
    訟。被告雖辯稱業已向台灣士林地方法院提出更生聲請，惟
    尚未裁准進入更生程序，原告請求依法判決。
三、證據：提出信用卡申請書影本四份、身分證影本一份、歷史
    帳單查詢一份、信用卡約定條款一份及戶籍謄本一份為證。
乙、被告方面：
一、聲明：原告之訴駁回。
二、陳述略稱：確有積欠原告主張之借款金額，惟被告已向台灣
    士林地方法院聲請更生，現正審理中，被告已補正聲請更生
    所需資料，須待裁定結果後，始知後續應如何進行，目前無
    法同意原告之請求。
三、證據：提出台灣士林地方法院民事裁定影本一份為證。
    理    由
一、程序方面：依原告所提信用卡約定條款第二十六條前段之約
    定：「因本契涉訟時，除法律所規定之法院有管轄權外，持
    卡人及保證人並同意以台灣台北地方法院、台灣高雄地方法
    院為第一審管轄法院。」，故本院對本事件具有管轄權。
二、本件原告主張之事實，已據其提出信用卡申請書影本四份、
    身分證影本一份、歷史帳單查詢一份、信用卡約定條款一份
    及戶籍謄本一份為證，被告到庭對於積欠款項之事實並不爭
    執，堪認原告主張為真實。被告雖抗辯其已向台灣士林地方
    法院聲請更生，惟查該件更生聲請尚未經台灣士林地方法院
    裁定准許，尚未進入更生程序，本件訴訟程序依法尚無庸停
    止，亦不受影響。
三、從而，原告本於消費借貸法律關係，請求被告給付五十七萬
    二千六百七十五元及如主文第一項所示之利息，為有理由，
    應予准許。
四、據上論結，本件原告之訴為有理由，依民事訴訟法第七十八
    條，判決如主文。
中    華    民    國    97    年    11    月    14    日
                  民事第一庭    法  官  文衍正
以上正本係照原本作成。
如對本判決上訴，須於判決送達後20日內向本院提出上訴狀。
中    華    民    國    97    年    11    月    14    日
                                書記官  潘惠敏


司法院資訊處製作；財團法人民間司法改革基金會備份。
